【裁判字號】    92,交抗,966
【裁判日期】    921216
【裁判案由】    聲明異議
【裁判全文】
臺灣高等法院臺中分院刑事裁定                    九十二年度交抗字第九六六號
    抗  告  人
    即受處分人  甲○○
右列抗告人因聲明異議案件，不服臺灣臺中地方法院中華民國九十二年十月三十一日
裁定（九十二年度交聲字第八八六號）提起抗告，本院裁定如左：
    主    文
抗告駁回。
    理    由
一、抗告意旨略以：「１、當日車流量很大，機車、轎車、行人很多，該警員雖與（
    抗告狀誤為『以』字）異議人亦無宿怨，但也可能為了績效因而不當處罰，更可
    能誤認異議人。２、臺中市（抗告狀誤為『台中縣』）警局第一分局九十二年八
    月十八日中分一交字第０９２００２６７４６號（抗告狀誤為『0000000
    000號』）該交通管理事件通知單，是台中縣第一分局與陳輝家警員單方面自
    述，異議人甲○○不服。３、於民國（下同）九十二年七月十日上午本人如有逆
    向闖紅燈，該警員陳輝家（抗告狀誤為『陳家輝』），應（抗告狀誤為『因』字
    ）該在美村路口與公益路口將該異議人甲○○當場舉發違規事實讓異議人心服口
    服，為何該警員是在誠泰銀行前面將我攔（抗告狀誤為『欄』字）阻。一、美村
    路口與公益路上誠泰銀行應（抗告狀誤為『因』字）該有一段距離。二、請求陳
    輝家警員提出能讓異議人信服的證據。」
二、原處分機關處分意旨略以：「一、按汽車駕駛人行經有燈光號誌之交岔路口闖紅
    燈者，處新台幣一千八百元以上五千四百元以下罰鍰；並記違規點數三點。道路
    交通管理處罰條例第五十三條、第六十三條第一項第三款定有明文。二、本件受
    處分人甲○○異議意旨略以：當日車流量很大，不可能逆向行駛或闖紅燈，原處
    分於法不合，請求撤銷等語。三、查本件受處分人即異議人甲○○駕駛車牌ＦＴ
    ６－３０９號重型機車，於九十二年七月十日九時四十分於臺中市○村路○○○
    路紅燈左轉，經警舉發之事實，有台中市○○○○○道路交通管理事件通知單一
    份附卷可稽，而受處分人上述違規事實明確，並有台中市（原裁定誤為『台中縣
    』）警察局第一分局九十二年八月十八日中分一交字第０９２００２６７４６號
    函一份附卷可佐，並經當日舉發之警員陳輝家到庭結證屬實，確實異議人有紅燈
    左轉之情形。按警察為維持交通秩序，依法執行職務，立場應是客觀公正，且與
    受處分人素不相識，亦無宿怨，當無設詞誣攀之理，是其所為舉發，應屬依法有
    據，異議人所辯尚非可採。從而原處分機關援引首揭規定所為之處分，於法並無
    不合。本件異議為無理由，應予駁回。」
三、雖抗告人甲○○以：「１、舉發當日車流量很大，該員警可能為了績效而不當處
    罰或誤認異議人。２、舉發違反道路交通管理事件通知單，是台中市警察局第一
    分局與警員陳輝家單方面自述。３、異議人於九十二年七月十日上午，如在美村
    路與公益路口闖紅燈，該警員為何不當場攔下，卻在距路口有一段距離之誠泰銀
    行前方攔下？請舉發員警陳輝家提出能讓異議人信服之證據。」為由提起抗告，
    然查抗告人違規之事實，業經臺中市警察局第一分局於中華民國九十二年八月十
    八日以中分一交字第○九二○○二六七四六號函之說明：『二、本案業經查證，
    台端確實於九十二年七月十日九時四十分騎乘車牌號碼ＦＴ六─三○九號機車由
    該路口闖紅燈，經本局執勤員警攔查並當場告知台端違規事實，並依道路交通處
    罰條例第五十三條：闖紅燈之規定當場舉發，本案違規屬實，‧‧‧。』可資佐
    證，且經當時舉發之警員陳輝家於原審到庭結證：『（情形？）我在對向，依所
    提附圖，受處分人有紅燈左轉，開至誠泰銀行而駕駛行為有逆向行駛。』（詳見
    臺灣臺中地方法院九十二年度交聲字第八八六號卷第十二頁），而抗告人亦陳述
    ：『美村路車很多，無法逆向行駛。』『（美村路如何開往誠泰銀行？）我是開
    到公益路以後，再斜過去誠泰銀行。』（詳見臺灣臺中地方法院九十二年度交聲
    字第八八六號卷第十三頁），經參閱九十二年度交聲字第十五頁之證人陳輝家所
    提當時概況圖，由美村路左轉公益路後，誠泰銀行位於對向車道上，抗告人須於
    十字路口迴轉後再順向騎至至誠泰銀行，而非開到公益路以後再斜過去逆向行至
    誠泰銀行，抗告人所辯，顯為卸責之詞；且警員為維護交通安全，依法對違規之
    行為人加以舉發，並本其職權製作舉發單，並無何違法可言，抗告人抗告意旨雖
    請求舉發員警陳輝家提出能讓異議人信服之證據，惟依上開抗告人於原審自承之
    情節及舉發員警陳輝家於原審之證述以及陳輝家所提當時概況圖，已足認定上開
    抗告人違規事由，抗告人之行為，已符合道路交通管理處罰條例第五十三條、第
    六十三條第一項第三款之規定，本院認無再重覆傳訊舉發員警陳輝家之必要，附
    予敘明，抗告人右揭為無理由，應予駁回。
四、據上論斷，應依刑事訴訟法第四百十二條，裁定如主文。
中      華      民      國      九十二  年      十二    月      十六    日
                                臺灣高等法院臺中分院刑事第三庭
                                      審判長法  官  陳  朱  貴
                                            法  官  劉  連  星
                                            法  官  胡  忠  文
右正本證明與原本無異。
不得再抗告。
                                            書記官  許  美  惠
中      華      民      國      九十二  年      十二    月      十七    日
                                                                        Ａ


司法院資訊處製作；財團法人民間司法改革基金會備份。
